臺灣高雄地方法院刑事判決　　　　　　　94年度訴字第3816號
公　訴　人　臺灣高雄地方法院檢察署檢察官
被　　　告　乙○○
指定辯護人　本院公設辯護人丙○○
被　　　告　甲○○
選任辯護人　黃榮作律師
上列被告等因違反槍砲彈藥刀械管制條例案件，經檢察官提起公
訴（94年度偵字第18163 號、第20766 號），本院判決如下：
    主  文
乙○○未經許可，寄藏可發射子彈具有殺傷力之改造手槍，處有
期徒刑年月，併科罰金新台幣拾萬元，罰金如易服勞役，以
新臺幣玖佰元即銀元佰元折算壹日。扣案之具有殺傷力仿ＢＥ
ＲＥＴＴＡ廠九二ＦＳ型半自動手槍製造之改造手槍壹支（槍枝
管制編號為0000000000號）、具有殺傷力之口徑九ｍ
ｍ制式子彈貳顆均沒收。
甲○○未經許可，寄藏可發射子彈具有殺傷力之改造手槍，處有
期徒刑年壹月，併科罰金新台幣捌萬元，罰金如易服勞役，以
新台幣玖佰元即銀元佰元折算壹日。扣案之具有殺傷力仿ＢＥ
ＲＥＴＴＡ廠九二ＦＳ型半自動手槍製造之改造手槍壹支（槍枝
管制編號為0000000000號）、具有殺傷力之口徑九ｍ
ｍ制式子彈貳顆均沒收。
    事  實
一、乙○○、甲○○均明知可發射子彈且具有殺傷力之改造手槍
    及具有殺傷力之子彈均為槍砲彈藥刀械管制條例所規定之管
    制物品，非經中央主管機關許可，不得持有、寄藏之，乙○
    ○仍基於寄藏具殺傷力之手槍、子彈之犯意，於民國94年1
    月初某日，在高雄市○○路某處，受林鴻文（業於94年2 月
    27日死亡，另經檢察官為不起訴處分確定）之委託，收受林
    鴻文所交付之可發射子彈具有殺傷力之仿ＢＥＲＥＴＴＡ廠
    92ＦＳ型半自動手槍改造之玩具手槍1 支（槍枝管制編號為
    0000000000號）、具有殺傷力之口徑9 ｍｍ制式子彈2 顆及
    直徑9.0 ｍｍ金屬彈頭之土製子彈1 顆，而將上開槍、彈攜
    回，寄藏在其位於高雄市○○區○○路340 巷31號住處，未
    經許可而寄藏之。直至同年8 月20日下午2 時許，乙○○攜
    帶上開槍、彈前往甲○○所經營位於高雄縣鳳山市○○路○
    段347 號之檳榔攤，甲○○則受乙○○之委託，竟基於寄藏
    具殺傷力之槍、彈之犯意，將上開槍、彈寄藏於上述檳榔攤
    之1 樓儲藏室內，未經許可而寄藏之。嗣於同日下午4 時40
    分許，為警持搜索票在上開儲藏室查獲，並扣得前述具殺傷
    力之改造手槍1 支、制式子彈2 顆及土製子彈1 顆（土製子
    彈經鑑定試射）。
二、案經高雄市政府警察局鹽埕分局報請臺灣高雄地方法院檢察
    署檢察官偵查起訴。
    理  由
壹、程序部分：
    (一)按被告以外之人於偵查中向檢察官所為陳述，除顯有不可
      信之情況者外，得為證據，刑事訴訟法第159 條之1 第2
      項定有明文。
    (二)本件被告乙○○對於證人即同案被告甲○○於檢察官偵查
      中所為之陳述，未曾提及檢察官在偵查時有不法取供之情
      形，亦未反對該項供述得作為證據，亦無證據可證明上開
      供述有顯不可信之情況，依上開規定，證人甲○○於偵查
      中之證述自應有證據能力。
貳、實體部分：
一、上開事實，業據被告乙○○、甲○○於偵查及本院審理時坦
    承不諱，核與證人即同案被告甲○○於偵查中所證述之情節
    大致相符，並有仿ＢＥＲＥＴＴＡ廠92ＦＳ型半自動手槍改
    造之玩具手槍1 支（槍枝管制編號為0000000000號，含彈匣
    1 個）、口徑9 ｍｍ制式子彈2 顆及直徑9.0 ｍｍ金屬彈頭
    之土製子彈1 顆扣案可資為憑。又上開扣案之槍、彈經分別
    送請內政部警政署刑事警察局以性能檢驗法、試射法檢驗，
    其鑑驗結果略以：(一)該送鑑手槍（槍枝管制編號為00000000
    00號），認係由仿ＢＥＲＥＴＴＡ廠92FS型半自動手槍製造
    之玩具手槍換裝土造金屬槍管改造而成之改造手槍，機械性
    能良好，可擊發適用子彈，認具殺傷力；(二)該送驗9 ｍｍ子
    彈2 顆，認均係口徑9 ｍｍ之制式子彈，均具殺傷力；(三)該
    送驗具直徑9.0 ｍｍ之金屬彈頭，認係土造子彈，經實際試
    射，可擊發，認具殺傷力等情，有該局94年9 月20日刑鑑字
    第0940132717號之槍彈鑑定書1 份附卷可考。是被告等之自
    白核與事實相符，堪信為真實。綜上，被告均未經許可而寄
    藏槍、彈之犯行，事證明確，均堪以認定。
二、按槍砲彈藥刀械管制條例第18條第4 項規定之自白減免其刑
    之規定，必須於偵查或審判中自白，並供出全部槍械、彈藥
    來源及去向，因而查獲或防止重大危害治安事件之發生者，
    始能減免其刑，該項規定既謂兼供出全部槍、彈之來源及去
    向，自係指已將槍、彈移轉於他人占有之情形而言，不包括
    仍為自己持有之情形在內（最高法院91年度台上字第2915號
    、第3143號及93年度台上字第607 號判決要旨參照），此觀
    同條第1 項後段係指已移轉他人持有之情形始有「去向」可
    明（最高法院90年度台上字第6836號判決要旨參照）。
    (一)被告甲○○之辯護人主張甲○○於警詢至偵審中均坦承不
      諱，供述槍彈之來源，因而查獲槍彈係來自被告乙○○，
      應合乎前開槍砲彈藥刀械管制條例第18條第4 項減免其刑
      之規定云云。
    (二)然查：被告甲○○固供出警方自其所經營之檳榔攤查扣之
      槍、彈來源為乙○○，乙○○亦因而為警查獲違反槍砲彈
      藥刀械管制條例之犯行，然本件扣案槍、彈為被告甲○○
      支配掌控，始終未曾移轉他人占有，自無槍、彈流向其他
      第三者去向之問題，參照上開最高法院判決要旨，即與槍
      砲彈藥刀械管制條例第18條第4 項減輕或免除其刑之要件
      不符，辯護人上開所辯，無從採認。
三、按持有槍砲為長時間之繼續，乃行為之繼續而非狀態之繼續
    ，故如未受允准，持有槍砲而無正當理由之行為持續長時間
    ，於終止持有前，均在其犯罪行為實施中。其間法律縱有變
    更，其行為既繼續實施至新法施行以後，即與犯罪後法律有
    變更之情形不同，不生新舊法比較適用之問題（最高法院75
    年度台上字第3370號、88年度台上字第2968號判決意旨參考
    ）。查槍砲彈藥刀械管制條例業於94年1 月26日修正公布，
    並於同月28日起施行，而原條例第11條，業已刪除，併入新
    法第8 條。關於非法持有、寄藏其他可發射子彈具殺傷力之
    改造槍枝，舊法第11條第4 項法定刑為1 年以上7 年以下有
    期徒刑，併科新台幣7 百萬元以下罰金，新法第8 條第4 項
    之法定刑為3 年以上10年以下有期徒刑，併科新台幣7 百萬
    元以下罰金；而被告乙○○寄藏改造手槍及子彈，從94年1
    月出某日起繼續至同年8 月20日下午2 時許即被告乙○○將
    上開槍彈交付予被告甲○○之時，衡諸前開說明，被告乙○
    ○行為後法律並無修正，故無比較新舊法之問題，檢察官認
    被告乙○○寄藏改造手槍之犯行，係適用修正前槍砲彈藥刀
    械管制條例第11條第4 項之規定，應有誤會，併予更正。核
    被告乙○○、甲○○所為，均係犯現行槍砲彈藥刀械管制條
    例第8 條第4 項之未經許可，寄藏其他可發射子彈具有殺傷
    力之改造手槍罪、同條例第12條第4 項之未經許可，寄藏子
    彈罪。被告二人持有上開改造手槍、子彈為寄藏之當然結果
    ，不另論以持有罪（參照最高法院74年台上字第3400號判例
    ）。被告均以一寄藏行為，分別同時寄藏手槍與子彈，係以
    1 行為同時觸犯2 構成要件不同之罪名，為想像競合犯，均
    應依刑法第55條前段之規定，從一重分別論以寄藏改造手槍
    罪。
四、爰審酌被告乙○○、甲○○均明知非法寄藏槍彈係嚴重觸法
    行為，竟無視法律規定，仍寄藏本件槍彈，二人對社會治安
    造成之隱藏危害甚大，自應受有相當程度之刑事非難；惟被
    告乙○○除86年、87年間分別因傷害、公共危險案件經法院
    判刑確定執畢外，與被告甲○○均無前科記錄，有臺灣高等
    法院被告前案紀錄表、臺灣高雄地方法院被告院內索引卡紀
    錄表各乙份在卷可佐，足見被告乙○○素行尚可，被告甲○
    ○素行良好，又渠等犯後坦承犯行，雖寄藏前揭槍彈，但尚
    查無持以從事不法活動，而被告甲○○受被告乙○○委託寄
    藏槍、彈，寄藏時間僅2 小時餘許，犯罪情節較輕，及其他
    一切情狀，酌情分別量處如主文所示之刑，並均諭知罰金如
    易服勞役之折算標準。扣案之可發射子彈具有殺傷力仿ＢＥ
    ＲＥＴＴＡ廠92ＦＳ型半自動手槍改造之玩具手槍1 支（槍
    枝管制編號為0000 00 0000號）、具有殺傷力之口徑9 ｍｍ
    制式子彈2 顆（另直徑9.0 ｍｍ金屬彈頭之土製子彈1 顆業
    經試射擊發，而已無殺傷力，不具子彈之特性，不再另為沒
    收之諭知），皆為槍砲彈藥刀械管制條例所規定未經許可不
    得持有、寄藏之違禁物，已如上述，應依刑法第38條第1 項
    第1 款規定，宣告沒收。另扣案之背包1 個，為被告甲○○
    所有，供甲○○平日收納證件所用，非本案犯罪所用之物，
    經被告甲○○陳明在卷（見本院卷第13頁），本院則不予以
    宣告沒收，併此說明。
據上論斷，應依刑事訴訟法第299 條第1 項前段，槍砲彈藥刀械
管制條例第8 條第4 項、第12條第4 項，刑法第55條、第42條第
2 項、第38條第1 項第1 款，罰金罰鍰提高標準條例第2 條，現
行法規所定貨幣單位折算新台幣條例第2 條，判決如主文。
中　　華　　民　　國　　94　　年　　12　　月　　26　　日
                  刑事第六庭    審判長法  官  簡志瑩
                                      法  官  林柏壽
                                      法  官  楊佩蓉
以上正本證明與原本無異。
如不服本判決，應於收受送達後10日內向本院提出上訴書狀。
 　　　　　　　　　　　　　　　       書記官  翁淑珮
中　　華　　民　　國　　94　　年　　12　　月　　26　　日
附錄本案論罪科刑法條全文：
槍砲彈藥刀械管制條例第8 條第4 項未經許可，持有、寄藏或意
圖販賣而陳列第1 項所列槍枝者，處3 年以上10年以下有期徒刑
，併科新臺幣700 萬元以下罰金。
槍砲彈藥刀械管制條例第12條第4 項未經許可，持有、寄藏或意
圖販賣而陳列子彈者，處5 年以下有期徒刑，併科新台幣300 萬
元以下罰金。
